臺灣高等法院臺中分院刑事判決
110年度交上易字第497號

上  訴  人  
即  被  告  陳安仁


上列上訴人因公共危險案件，不服臺灣臺中地方法院110年度交
易字第309號，中華民國110年4月1日第一審判決（起訴案號：臺
灣臺中地方檢察署110年度速偵字第710號），提起上訴，本院判
決如下：
    主  文
上訴駁回。
    事實及理由
一、本案經本院審理結果，認第一審判決認事用法及量刑均無不
    當，應予維持，並引用第一審判決書記載之事實、證據及理
    由（如附件）。
二、上訴人即被告陳安仁（下稱被告）上訴意旨略以：被告當時
    因為身體不舒服，心跳得很快，就下車將車子停放好，坐在
    路邊休息，等好一點，再叫弟弟送被告回去。然後就有好心
    的路人經過，問被告是否要叫救護車，被告說不用，可能路
    人看被告右額頭有小擦傷，就幫被告叫救護車，醫護人員到
    場後，被告表示不用送醫院，後來警察到場聞到被告身上有
    酒味，就說被告酒駕。被告當時是坐在路邊休息，沒有發動
    車子，也沒有騎車，並不是現行犯云云。        
三、經查，原審判決已經詳述認定被告犯罪事實之證據及理由，
    且被告於本院審理時亦坦承其有酒後駕車之行為（見本院卷
    第42頁），此外，被告在本院並未提出其他有利之證據及辯
    解，其上訴無理由，應予駁回。
四、據上論斷，應依刑事訴訟法第373條、第368條，判決如主文
    。
本案經檢察官林依成提起公訴，檢察官徐松奎到庭執行職務。
中　　華　　民　　國　　110 　年　　8 　　月　　10　　日
            刑事第十一庭　  審判長法　官　張意聰
                                  法　官　周瑞芬
                                  法　官　陳慧珊
以上正本證明與原本無異。
不得上訴。
                                  書記官  李淑芬
　　　　　　　　　　　　　　　　　
中　　華　　民　　國　　110 　年　　8 　　月　　10　　日





















附件：
臺灣臺中地方法院刑事判決
                                    110年度交易字第309號
公　訴　人　臺灣臺中地方檢察署檢察官
被　　　告　陳安仁　男　（民國00年0月00日生）
                    身分證統一編號：Z000000000號
                    住○○市○○區○○路00號0樓之0
上列被告因公共危險案件，經檢察官提起公訴（110年度速偵字
第710號），被告於準備程序中就被訴事實為有罪之陳述，經告
以簡式審判之旨，並聽取意見後，經本院裁定行簡式審判程序，
本院判決如下：
    主    文
陳安仁駕駛動力交通工具而吐氣所含酒精濃度達每公升零點二五
毫克以上，累犯，處有期徒刑柒月。
    犯罪事實
一、陳安仁於民國110年1月29日晚上6時許，在臺中市○○區○
    ○路00號0樓之0住處飲用酒類後，竟仍隨即騎乘車牌號碼00
    0-0000號普通重型機車上路。嗣於同日晚上6時3分許，行經
    臺中市○○區○○路000號前，因不勝酒力坐於路旁昏睡，
    經警據報前往處理，發現其滿身酒氣，遂當場對其施以吐氣
    酒精濃度檢測，於同日晚上7時53分許，測得其吐氣所含酒
    精濃度為每公升1.48毫克，而查獲上情。
二、案經臺中市政府警察局第六分局報告臺灣臺中地方檢察署檢
    察官偵查起訴。
    理    由
一、本案被告所犯係死刑、無期徒刑、最輕本刑為3年以上有期
    徒刑以外之罪，被告於準備程序中就被訴事實為有罪之陳述
    ，經告知簡式審判程序之旨，並聽取公訴人、被告之意見後
    ，本院認為適宜而依刑事訴訟法第273條之1第1項規定，裁
    定進行簡式審判程序，且依同法第273條之2、第159條第2項
    之規定，不適用同法第159條第1項傳聞法則有關限制證據能
    力之相關規定，亦不受同法第161條之2、第161條之3、第16
    3條之1及第164條至170條規定之限制，合先敘明。
二、上揭犯罪事實，業據被告於偵訊、本院準備程序及審理時均
    坦承不諱，復有員警110年1月29日職務報告、道路交通事故
    當事人酒精測定紀錄表、臺中市政府警察局舉發違反道路交
    通管理事件通知單影本、監視錄影畫面翻拍照片共6張、現
    場照片共4張、車輛詳細資料報表、證號查詢機車駕駛人資
    料等資料（見110年度速偵字第710號卷第29頁、第43頁、第
    47頁、第51頁至第63頁）附卷可稽，且本案被告經警測得呼
    氣中酒精濃度為每公升1.48毫克，已達刑法第185條之3第1
    項第1款所定吐氣所含酒精濃度達每公升0.25毫克以上之標
    準，足徵被告之自白確與事實相符，堪予採認，應依法論科
    。
三、核被告所為，係犯刑法第185條之3第1項第1款之駕駛動力交
    通工具而吐氣所含酒精濃度達每公升0.25毫克以上罪。被告
    前於104年間，因犯酒後不能安全駕駛動力交通工具而駕駛
    罪，經本院以104年度審交簡字第1717號判決判處有期徒刑6
    月，併科罰金新臺幣（下同）8萬元，上訴後，經本院以105
    年度交簡上字第61號判決駁回確定，於105年6月29日易科罰
    金執行完畢；又於107年間，因犯酒後不能安全駕駛動力交
    通工具而駕駛罪，經本院以107年度交易字第1913號判決判
    處有期徒刑6月，上訴後，經臺灣高等法院臺中分院以108年
    度交上易字第713號判決駁回確定，於108年10月31日易科罰
    金執行完畢之事實，有臺灣高等法院被告前案紀錄表在卷可
    稽，其於受有期徒刑執行完畢後5年內，故意再犯本件罪質
    相同之有期徒刑以上之罪，為累犯，應依刑法第47條第1項
    規定加重其刑。
四、爰審酌被告前已有多次酒後駕車紀錄，猶不知警惕，無視政
    府再三宣導不得酒後駕車之禁令，本案再度於酒後體內呼氣
    酒精濃度高達每公升1.48毫克之情況下，且其駕駛執照已經
    酒駕吊銷，猶駕駛動力交通工具行駛於道路上，漠視一般往
    來之公眾及駕駛人之用路安全，守法觀念及自制力極差，惟
    幸未有人傷亡，暨其國中畢業之智識程度、家庭經濟狀況（
    見本院卷第39頁），及其犯後尚能坦承犯行，態度尚可等一
    切情狀，量處如主文所示之刑。
據上論斷，應依刑事訴訟法第273條之1第1項、第299條第1項前
段，刑法第185條之3第1項第1款、第47條第1項，刑法施行法第1
條之1第1項，判決如主文。
本案經檢察官林依成提起公訴，檢察官洪志明到庭執行職務。
中　　華　　民　　國　 110　　年　　4 　　月　　1 　　日
                  刑事第十庭    法  官  李婉玉
以上正本證明與原本無異。
如不服本判決應於收受送達後20日內向本院提出上訴書狀，並應
敘述具體理由；其未敘述上訴理由者，應於上訴期間屆滿後20日
內向本院補提理由書（均須按他造當事人之人數附繕本）「切勿
逕送上級法院」。
                                書記官  張珮琦
中　　華　　民　　國　 110　　年　　4 　　月　　6 　　日
得上訴
附錄論罪科刑法條
刑法第185條之3第1項第1款
駕駛動力交通工具而有下列情形之一者，處2 年以下有期徒刑，
得併科20萬元以下罰金：
一、吐氣所含酒精濃度達每公升零點25毫克或血液中酒精濃度達
    百分之零點零5以上。